zh-TW: 插銷形狀: 鉤形; J 形; 螺旋式; 直式; U 形; 其他
de: Nadelform: Hakenförmig; J-förmig; Spirale; Gerade; U-förmig; Sonstiges
it: Forma dello spillo: Agganciato; A forma di J; Spirale; Dritto; A forma di U; Altro
es: Forma del alfiler: Enganchado; En forma de J; Espiral; Liso; En forma de U; Otros
th: รูปทรงของเข็มหมุด: ทรงตะขอ; รูปตัว J; แบบเกลียว; ตรง; รูปตัวยู; อื่นๆ
el: Σχήμα καρφίτσας: Αγκύλος; Σχήματος J; Σπειροειδής; Ίσιος; Σχήματος U; Άλλο
fi: Neulan muoto: Koukku; J:n muotoinen; Spiraali; Suora; U:n muotoinen; Muu
da: Stiftform: Kroget; J-formet; Spiral; Lige; U-formet; Andet
sl-SI: Oblika bucike: Zasvojen; V obliki črke J; Spiralna; Ravni; V obliki črke U; Druga
lt-LT: Smeigtuko forma: Su kabliuku; J formos; Spiralė; Tiesus; U formos; Kita
pt-BR: Formato do fixador: Com gancho; Em forma de J; Espiral; Liso; Em forma de U; Outro
bg-BG: Форма на щифта: Закачено; J-образно; Спирала; Право; U-образно; Друго
cs: Tvar špendlíku: Zahnutý; Tvar písmene J; Spirála; Rovné; Tvaru písmene U; Jiné
sk-SK: Tvar špendlíka: Zahnutý; v tvare písmena J; Špirála; Rovný; V tvare písmena U; Iné
hr-HR: Oblik pribadače: Zakačeno; U obliku slova J; Spirala; Ravna; U obliku slova U; Ostalo
ro-RO: Forma elementului de fixare: Cu cârlig; În formă de J; Spirală; Drept; În formă de U; Altele
fr: Forme de l’épingle: Accroché; en forme de J; Spirale; Lisses; En forme de U; Autre
pl: Kształt szpilki: Zagięty; W kształcie litery J; Spiralne; Proste; W kształcie litery U; Pozostałe
ja: ピンの形状: フック; J型; スパイラル; ストレート; U型; その他
vi: Hình dáng đinh ghim: Có móc; Hình chữ J; Xoắn ốc; Thẳng; Hình chữ U; Khác
sv: Nålsform: Böjd; J-formad; Spiral; Rakt; U-formad; Övrigt
tr: Pim şekli: Kancalı; J şeklinde; Spiral; Düz; U şeklinde; Diğer
zh-CN: 销钉的形状: 钩形; J 型; 螺旋型; 直型; U 型; 其他
pt-PT: Forma do alfinete: Em forma de gancho; Em forma de J; Em espiral; Liso; Em forma de U; Outro
nl: Pinvormen: Gebogen/haakvormig; J-vormig; Spiraal; Recht; U-vormig; Overig
ru: Форма штифта: Крючок; J-образная; Спиральная; Прямая; U-образная; Другая
ko: 핀 형태: 갈고리형; J자형; 스프링; 일자형; U자형; 기타
en: Pin shape: Hooked; J-shaped; Spiral; Straight; U-shaped; Other
hu: A tű formája: Kampós; J alakú; Spirál; Egyenes; U alakú; Egyéb
nb: Nålelns form: Hektet; J-formet; Spiral; Rett; U-formet; Annet